# 应付账款和其他应付款区别

提问人：18846431281 时间：2021-01-18 13:33:03
求助，应付账款和其他应付款的区别，实务中，企业采购的市场推广服务、咨询服务、研究开发等，应该用应付账款还是其他应付款，日常未付的办公费、印刷费等应该用应付账款还是其他应付款？存在大额的采购费用计入应付账款，小额的费用计入其他应付款，所以知道二者的区别，谢谢

回答人：chenyiwei
这两者之间的区分并不是很清晰。习惯上认为：应付账款所核算的负债是与将转入营业成本的项目相关的；除此之外的其他采购事项形成的负债一般挂其他应付款。